臺灣板橋地方法院交通事件裁定裁定　　 96年度交聲字第602號
原處分機關　交通部公路總局臺北區監理所蘆洲監理站
異　議　人　甲○○
上列異議人因違反道路交通管理處罰條例事件，對於交通部公路
總局臺北區監理所蘆洲監理站中華民國９６年５月１日所為之處
分〔原處分案號：北監蘆裁字裁４６－ＡＥＶ３６８６８７號、
北監蘆裁字裁４６－ＡＥＶ３６８６８８號〕，聲明異議。本院
裁定如下：
    主  文
原處分撤銷。
甲○○不罰。
    理  由
壹、本件原處分機關係以異議人駕駛牌照號碼ＢＬＱ－３１２號
　　重型機車，於民國〔下同〕９６年４月１日８時５分許，在
　  臺北市○○路○段１４０巷口，有〔壹〕「不依標誌、標線
    、號誌指示」之舉發違規事實，乃依道路交通管理處罰條例
　　第４８條第１項第２款裁決「罰鍰新臺幣陸佰元，罰鍰限於
  　９６年５月３１日前繳納」、「上開罰鍰逾期不繳納者：〔
    一〕自９６年６月１日起，罰鍰為新臺幣陸佰元。〔二〕逾
    期仍不繳納者，依法移送強制執行。」〔北監蘆裁字裁４６
    －ＡＥＶ３６８６８７號〕。〔貳〕「違反處罰條例之行為
    ，拒絕停車接受稽查而逃逸」之舉發違規事實，乃依道路交
    通管理處罰條例第６０條第１項裁決「罰鍰新臺幣參仟元，
　　罰鍰限於９６年５月３１日前繳納，並記違規點數壹點」、
　  「上開罰鍰逾期不繳納者：〔一〕自９６年６月１日起，罰
    鍰為新臺幣陸佰元。〔二〕逾期仍不繳納者，依法移送強制
    執行。」〔北監蘆裁字裁４６－ＡＥＶ３６８６８８號〕。
    異議人則以：伊於案發之際根本未曾至上揭地點，復未將己
    有機車借予他人使用，伊無上揭違規事實等由，聲明異議。
貳、查：證人即本案舉發員警乙○○雖到院結證稱：「〔案發之
    際〕我早上７時至９時巡邏，在８時５分攔停一部重型機車
    ，該機車未依規兩段左轉，攔停未停後，該車加速逃逸。我
    記下車號後，逕行舉發。車號我是確實有看到，正確才開單
    。」，惟本院詢以「當時駕駛機車的人能否確定為在庭異議
    人？」獲覆「不是，是一位年輕人。」〔參見本院９６年７
    月２日訊問筆錄〕，異議人主張「伊於案發之際根本未曾至
    上揭地點」壹節，自係信而有徵。再查，本院詢證人「當時
    車的顏色？」獲覆「我現在不記得了。」〔參見同上筆錄〕
    ，即無從據證人證言以判斷所舉發之機車是否確為異議人所
    有之機車，復無積極確切之事證足認異議人在案發之際將己
　　有機車借與「一位年輕人」騎乘，爰為有利於異議人之認定
　　，即認異議人於案發之際未曾至上揭地點，復未將己有機車
　  借予他人使用，亦無上揭違規事實。
伍、原處分機關據前開違規事實裁決處分異議人如前，固非無見
    。惟〔壹〕異議人於案發之際未曾至上揭地點，復未將己有
　　機車借予他人使用，亦無上揭違規事實，原處分機關遽以裁
  　罰。〔貳〕按道路交通管理處罰條例第６５條立法意旨，係
    指原處分於「確定」後始有執行力。乃原處分機關裁決如前
    ，竟逕自裁決受處分人「罰鍰限於９６年５月３１日前繳納
　  」、「逾期仍不繳納者，依法移送強制執行。」以上列處分
    礙及憲法保障之受處分人依法爭訟之權，核非適法。異議人
    執前情聲明異議，為有理由，併原處分有上述〔貳〕所示可
    議之處，自應由本院將原處分撤銷，諭知異議人不罰，如主
    文。
據上論結，應依道路交通案件處理辦法第２０條前段，裁定如主
文。
中　　華　　民　　國　　96　　年　　9 　　月　　29　　日
                  交通法庭    法　官    陳福來
以上正本證明與原本無異。
如不服本裁定應於送達後5日內向本院提出抗告狀。
                              書記官    林兆嘉
中　　華　　民　　國　　96　　年　　9 　　月　　29　　日
